臺灣高等法院刑事裁定　　　　　　　　　　　　　　　九十三年度抗字第三二一號
　　抗　告　人　甲○○
　　即　受刑人
右抗告人因煙毒案件等，不服臺灣桃園地方法院中華民國九十三年四月一日所為駁回
異議之裁定（九十三年度聲字第四六一號）提起抗告，本院裁定如左：
    主  文
抗告駁回。
    理  由
一、抗告意旨略以：抗告人雖因與廖瑞星共犯煙毒等案件經本院判處罪刑確定，並諭
    知沒收扣案之現金新台幣（下同）三十三萬三千九百五十元，然於判決理由中並
    未具體載明宣告沒收該等現金所憑之依據，原確定判決認事用法顯違背法令及違
    反比例原則，且廖瑞星嗣經本院以九十三年重上更（三）字第八號判決無罪確定
    在案，臺灣桃園地方法院檢察署九十三年一月六日桃檢清子九十二執他字第四五
    八四號猶函覆：「經查，前開金額係甲○○於臺灣桃園地方法院八十五年訴字第
    五五號判決書內記載應予沒收，並經最高法院以八十六年台上字第五一四一號判
    決確定在案，本署亦已依法辦理沒收」等語，並已執行該等現金之沒收，亦有不
    當，原審未詳加調查審酌，而遽認抗告人對不當宣告沒收系爭扣案物聲明異議無
    理由逕予駁回，自有未當，為此依法提出抗告請求撤銷原裁定云云。
二、按裁判除關於保安處分者外，於確定後執行之，刑事訴訟法第四百五十六條前段
    定有明文。又受刑人或其法定代理人或配偶以檢察官執行之指揮為不當者，得向
    諭知該裁判之法院聲明異議，刑事訴訟法第四百八十四條固定有明文，惟該條文
    所稱「檢察官執行之指揮不當」，係指包括執行之指揮違法及執行方法不當等情
    形而言。
三、查抗告人甲○○與同案被告廖瑞星自八十三年間起，在桃園縣龍潭鄉○○路四八
    九巷十二弄九號，共同連續以每包一千元至一萬元（價格因重量之多寡而定）不
    等之價格非法販賣毒品安非他命侯長煥一次（一千元）、梁國彰五次（每次五千
    元）及鄭建坤一次（一萬元），抗告人另於八十四年七月二十四日在上述處所以
    一小包海洛因六千元之代價販賣予侯長煥一次，嗣經警於八十四年九月二十日下
    午二時許在上述處所查獲抗告人，並扣得安非他命二小包、分裝工具一組、塑膠
    帶二包、封袋機一台、監視器（螢幕）三台、監視器鏡頭二個及販賣毒品安非他
    命及海洛因之贓款三十三萬三千九百五十元等物，因而涉犯連續共同非法販賣化
    學合成麻醉藥品犯行，業經臺灣桃園地方法院以八十五年度訴字第五五號判處有
    期徒刑五年四月，抗告人不服提起上訴，復經本院八十五年上訴字第五六一四號
    判決駁回，嗣抗告人不服再提起上訴，亦經最高法院八十六年台上字第五一四一
    號判決駁回確定在案，而扣案之現金三十三萬三千九百五十元，其中六千元為抗
    告人販毒所得之財物，其餘三十二萬七千九百五十元為抗告人與共犯廖瑞星共同
    販賣安非他命所得之物，並均併予宣告沒收，有各該刑事判決書在卷可參，則本
    件抗告人上揭非法販賣化學合成麻醉藥品犯行之刑事判決既經確定並移送執行，
    依上揭法條規定，臺灣桃園地方法院檢察署因而以九十二年度執他字第四五八四
    號依據確定判決內容，就扣案之現金三十三萬三千九百五十元為沒收之處分命令
    ，其執行之指揮違法及執行方法不當，於法實無不合﹔至共同被告廖瑞星嗣雖經
    本院以九十三年重上更（三）字第八號判決無罪確定在案，惟本件抗告人連續非
    法販賣化學合成麻醉藥品犯行既經判處罪刑確定，則該確定判決在未經依法撤銷
    前既仍有既判力及執行力，檢察官仍得據以執行，共同正犯罪刑之成立與否並不
    因之影響該確定判決之效力，暨上述販賣所得贓款應予以沒收之執行，抗告人若
    認確定判決之認事用法是否有違背法令、違反比例原則之情事，亦應依法循再審
    或其他救濟程序予以救濟，自與檢察官依據確定判決所為執行之指揮是否不當無
    涉，原審法院因而以抗告人之異議無理由而裁定駁回，經核並無不合，抗告人猶
    執陳詞以原確定判決宣告沒收上述款項違反比例原則，認事用法違誤，暨同案被
    告廖瑞星已經判決無罪確定，檢察官猶依原確定判決為沒收處分不當，而指摘原
    審裁定駁回其聲請係屬不當，尚難認有理由，應予駁回。
據上論斷，依刑事訴訟法第四百十二條，裁定如主文。
中　　　華　　　民　　　國　　九十三　　年　　　六　　　月　　二十三　　日
                              臺灣高等法院刑事第三庭
                                  審判長法  官  張　連　財
                                        法  官  林　明　俊
                                        法  官  張  傳  栗
右正本證明與原本無異。
如不服本裁定，應於收受送達後五日內向本院提出抗告狀。
                                        書記官  秦　慧　榮
中　　　華　　　民　　　國　　九十三　　年　　　六　　　月　　二十四　　日
